# 请教陈版，关于股份支付

提问人：hrtsex 时间：2022-09-05 16:22:55
一、股权激励情况 1 、公司股权激励采用购买和赠送股权的方式，购买 7 股赠送 3 股，购买价格为上一年度每股净资产； 2 、股权激励购买的股权可随时要求按最近上一年度每股净资产回购，赠送的股权 3 年内零价格回购、 3 年后按最近上一年度每股净资产回购。二、请教的问题 1 、赠送的股权是否应确认股份支付？ 2 、如赠送的股权需确认股份支付，按照回购要求，需要分 3 年确认还是可以一次性确认股份支付呢？

回答人：chenyiwei
如果此类持股计划的购入和退出价格都是按照每股净资产确定，则表明员工并不能享有或承担标的股权对应的公允价值变动损益（因为每股净资产并不代表标的股份的公允价值），此时不是股份支付而是由职工薪酬准则规范的“利润分享计划”。
实务中此类计划往往是封闭型的，仅限于在员工之间转让。

提问人：hrtsex 时间：2022-09-07 10:03:41
陈版，我可能没描述清楚，购买的部分是可以不确认股份支付的，赠送的部分是否需要确认股份支付呢？

回答人：chenyiwei
激励对象是否可通过正常途径享有公允价值变动的相关损益？从主帖中的情况看没有提供按公允价值的退出渠道，因此整体交易不属于股份支付，而是利润分享计划的可能性更大。

提问人：hrtsex 时间：2022-10-08 20:11:33
陈版，若企业计划按如下条款修改股权激励协议，那是否满足股份支付呢？
一、股权激励情况
1 、公司股权激励采用购买和赠送股权的方式，购买 7 股赠送 3 股，购买价格为上一年度每股净资产；
2 、股权回购及转让的约定：
（ 1 ）购买的股权在新三板挂牌前可随时要求按最近上一年度每股净资产回购，新三板挂牌后按市场价格转让；
（ 2 ）赠送的股权 3 年内零价格回购， 3 年后参照（ 1 ）回购和转让。
3 、公司预计在 2023 年 6 月之前完成新三板挂牌。
二、请教的问题
1 、我理解是满足股份支付条件了，购买的股权按照授予日授予股份的公允价值（拟参考评估报告每股净资产）和账面每股净资产的差额，在授予日至 2023 年 6 月之间平均分摊；
2 、赠送的股权类似限制性股票，按照授予日授予股份的公允价值（拟参考评估报告每股净资产），在 3 年内平均分摊；
3 、提前回购的，按加速行权处理，一次性确认股份支付费用。
请教陈版，我的上述理解是否准确？

回答人：chenyiwei
基本可以认可为股份支付，但此处并无明确的服务期限条件和业绩条件，因此如果按照这些条件执行，大概率是授予日一次性确认全部股份支付费用。

提问人：hrtsex 时间：2022-10-11 19:53:03
再次请教陈版：
1 、关于公允价值的评估，评估基准日是否选授予日（如股东大会决议当日）所在“月份的月末”比较合适？
2 、关于您回复中提到的“此处并无明确的服务期限条件和业绩条件”，协议中“购买的股份挂牌后才能按市场价格转让、赠送的股份 3 年后才能按市场价格转让”不属于服务期限条件吗？还是说因为可以随时退出，所以不算服务期限条件。

回答人：chenyiwei
1 、可以，但如果是上半月作为授予日的，则建议月初； 2 、“挂牌”也可以算作是业绩条件。

提问人：hrtsex 时间：2022-11-02 17:27:04
陈版，再咨询一下，若赠送的股份是公司向实控人购买的，那公司支付的购买款应该是要冲减资本公积的吗？

回答人：chenyiwei
是。或者也可以先借记库存股，到后续赠送时再调整。

提问人：hrtsex 时间：2022-11-07 17:54:37
陈版，股权激励计划几经修改，我总结一下：
一、股权激励计划
1 、公司股权激励采用购买和赠送股权的方式，购买 7 股赠送 3 股（赠送部分为公司先购买后再赠送），购买价格为上一年度每股净资产；
2 、股权回购及转让的约定：
（ 1 ）购买的股权在新三板挂牌前可随时要求按最近上一年度每股净资产回购，新三板挂牌后按市场价格转让；
（ 2 ）赠送的股权 3 年内零价格回购， 3 年后参照（ 1 ）回购和转让。
3 、公司预计在 2023 年 6 月完成新三板挂牌。
二、请教的问题
1 、赠送部分为公司先购买后再赠送，这部分购买款如何进行账务处理？
2 、购买的股权如何确认股份支付？
3 、赠送的股权如何确认股份支付？
4 、原虚拟股权激励计划终止，实施上述新的股权激励计划，授予日如何确定？
三、我的理解
1 、赠送股权的购买款实际由公司出，过户价格（零价格）与回购成本之间的差额应冲减资本公积；
2 、购买的股权按照授予日授予股份的公允价值（拟参考评估报告每股净资产）和购买价格的差额，在授予日至挂牌日（暂定 2023 年 6 月）之间平均分摊；
3 、赠送的股权应在等待期内每个资产负债表日，以对可行权权益工具数量的最佳估计数为基础（此数为变量，需根据估计可获得激励的员工数量进行调整），按照权益工具在授予日的公允价值（此数为定值），将当期取得的服务计入当期费用，同时计入资本公积；
4 、授予日可以界定为原虚拟股权激励计划通过股东大会的日期。
请教陈版，我的上述理解是否准确？

回答人：chenyiwei
基本赞同你的理解。